【裁判字號】    99,聲,856
【裁判日期】    991104
【裁判案由】    聲明異議
【裁判全文】
臺灣高等法院臺南分院刑事裁定  九十九年度聲字第八五六號
異議人
即受刑人  甲○○
上列聲請人因詐欺案件，就臺灣臺南地方法院檢察署九十九年執
字第五Ｏ八二號執行命令（中華民國九十九年九月二十八日）聲
明異議，本院裁定如下：
    主    文
聲明異議駁回。
    理    由
一、聲請意旨略以：
(一)異議人即受刑人經鈞院於民國（下同）九十九年七月二十七
    日以九十七年度重上更三字第一五六號判決「共同連續詐欺
    取財罪，處有期徒刑一年六月，減為有期徒刑九月」確定，
    臺灣臺南地方法院檢察署通知於九十九年九月二十八日下午
    二時報到入監服刑。因異議人於九十九年七月二日前往財團
    法人奇美醫院手術切除，且因年事已高，術後傷口癒合不良
    ，為避免感染，於九十九年九月二十八日檢附財團法人奇美
    醫院診斷證明書及相關照片七張向臺灣臺南地方法院檢察署
    聲請暫緩執行。惟臺灣臺南地方法院檢察署並未對於前開暫
    緩執行作成准駁之處分，即另於九十九年九月二十八日以執
    行傳票命聲明人之配偶王鳳屏於九十九年十月十九日上午十
    時帶同聲明人到署執行，無正當理由未到者，沒入保證金新
    臺幣（下同）十萬元，顯有執行之指揮違法及執行方法不當
    等情。
(二)本件執行檢察官既未向財團法人奇美醫院主治醫師黃國峰查
    詢聲明人目前入監服刑，有無傷口感染惡化而有截肢甚至危
    害生命之危險，亦未對於聲明人前開聲請暫緩執行作成准駁
    之處分，堪認執行檢察官有執行之指揮違法及執行方法不當
    ，乃依刑事訴訟法第四百八十四條規定聲明異議，請求准予
    撤銷執行檢察官之執行命令，另為適法處分云云。
二、按受刑人或其法定代理人或配偶以檢察官執行之指揮為不當
    者，得向諭知該裁判之法院聲明異議，刑事訴訟法第四百八
    十四條定有明文。
三、經查：異議人即受刑人甲○○因共同連續犯詐欺取財罪，經
    本院九十七年度重上更三字第一五六號判處有期徒刑一年六
    月，減為有期徒刑九月判決確定，有本院九十七年度重上更
    （三）字第一五六號判決附卷可稽。受刑人就臺灣臺南地方
    法院檢察署所發九十九年九月二十八日執行傳票命令聲明異
    議。惟臺灣臺南地方法院檢察署執行檢察官業於九十九年十
    月二十六日簽發拘票拘提異議人到案，並於訊問後核發執行
    指揮書，執行異議人上開徒刑，受刑人於執行訊問時，已表
    示對刑之執行並無意見，此有九十九年十月二十六日訊問筆
    錄附卷可參。異議人既經檢察官執行指揮入監服刑，再提起
    本件異議爭執檢察官於執行前之通知於九十九年九月二十八
    日下午二時報到入監服刑不當，則無實益。是異議人本件聲
    請異議，為無理由，應予駁回。
四、據上論結，依刑事訴訟法第四百八十六條裁定如主文。
中    華    民    國    99    年    11    月    4     日
                  刑事第一庭審判長法官  茆  臺  雲
                                  法官  王  明  宏
                                  法官  蔡  長  林
以上正本證明與原本無異。
不得抗告。
                                書記官  李  培  薇
中    華    民    國    99    年    11    月    4     日

司法院資訊處製作；財團法人民間司法改革基金會備份。
